# 陈版主，双方股东各50%，双方能否都并表？

提问人：alanwsm 时间：2018-01-08 16:17:53
陈版主并各位大神，A、B两个法人股东，分别持有甲公司50%的股权，A、B两个股东都想并表，准则上有没有关于这个处理的规定？有没有相关案例？
多谢多谢

回答人：chenyiwei
控制权具有唯一性，其中一个股东对被投资方具有控制权，必然表明另一股东对该被投资方无控制权。所以双方同时并表的可能性不存在。

提问人：alanwsm 时间：2018-01-09 09:42:16
如果双方都不并表，是否可行？陈老师知道有没有类似的案例吗？

回答人：chenyiwei
没有实际控制人的公司也不少见。

提问人：冄耼 时间：2018-01-09 11:03:33
请教陈版，如果双方各持有A公司50%股权，董事会设置 5 席，其中想并表的一份派三名董事，重大事项需经董事会全体一致同意才通过。双方仅在投资协议及章程中约定由其中一方并表，能否作为并表的依据呢。A公司领导任职情况为：不并表的一方推荐公司总经理和财务总监，并表的一方推荐董事长

回答人：chenyiwei
这种情况认为多派董事的一方有控制权的可能性也不大。